【裁判字號】    99,易,101
【裁判日期】    990401
【裁判案由】    竊盜
【裁判全文】
臺灣屏東地方法院刑事判決               99年度易字第101號
公  訴  人  台灣屏東地方法院檢察署檢察官
被      告  甲○○
上列被告因竊盜案件，經檢察官提起公訴（99年度偵字第435號
），被告於準備程序期日就被訴事實為有罪之陳述，本院合議庭
裁定由受命法官獨任進行簡式審判程序，判決如下：
    主  文
甲○○竊盜，處有期徒刑貳月；又攜帶兇器毀壞安全設備竊盜，
處有期徒刑肆月；又攜帶兇器竊盜，處有期徒刑陸月；又攜帶兇
器竊盜，處有期徒刑柒月；又攜帶兇器毀壞門扇竊盜，處有期徒
刑柒月。應執行有期徒刑壹年玖月。
    事  實
一、甲○○意圖為自己不法之所有，基於竊盜犯意，分別為下列
    行為：(一)於民國98年12月30日2 時許，在屏東縣佳冬鄉○○
    村○○路○○段2570號前道路旁，徒手竊取李明皇所有停放
    在上開處所之車牌號碼6K-3206 號自小貨車1 輛。(二)於98年
    12 月31 日20時許，持金屬製造、客觀上足以傷害人之生命
    、身體而可供兇器使用之鐵條1 支，破壞屏東縣林邊鄉○○
    村○○路2-100 農舍大門之門鎖後進入該處，竊取林基泰所
    有置放於上開農舍內之乙炔大小鋼瓶共4 瓶及乙炔切割器1
    組。(三)於99年1 月5 日2 時許，駕駛上開竊取之貨車，搭載
    上開乙炔鋼瓶及切割器，至屏東縣林邊鄉竹林村堤防上，持
    金屬製造，可噴出高熱火焰、客觀上足以傷害人之生命、身
    體而可供兇器使用之乙炔切割器，竊取屏東縣政府所有，架
    設在林邊溪竹仔腳段堤防人行步道阻擋車輛通行之不銹鋼管
    5 支，得手後放置於上開貨車上。(四)於99年1 月5 日凌晨3
    時許，駕駛上開竊取之貨車，搭載上開乙炔鋼瓶及切割器，
    又至屏東縣南州鄉萬華村堤防上之涼亭，持金屬製造，可噴
    出高熱火焰、客觀上足以傷害人之生命、身體而可供兇器使
    用之乙炔切割器，竊取屏東縣南州鄉公所所有，架設在涼亭
    上之不銹鋼欄杆16支（起訴書誤載為17支），得手後放置於
    上開貨車上。(五)於99年1 月5 日4 時許，駕駛上開竊取之貨
    車，搭載上開乙炔鋼瓶及切割器，至屏東縣枋寮鄉○○村○
    ○路○段48號之綠色碼頭餐廳處，使用金屬製造，可噴出高
    熱火焰、客觀上足以傷害人之生命、身體而可供兇器使用之
    乙炔切割器，破壞該處廚房鋁門後進入，再使用乙炔切割器
    竊取盧水來所管理、置放於上址廚房內之不銹鋼廚具11件，
    得手後放置於上開貨車上。嗣於99年1 月5 日10時20分許，
    其與不知情之周國華駕駛上開車輛並搭載前揭第(三)、(四)、(五)
    部分所示竊得之贓物，欲至資源回收廠變賣，於行經林邊鄉
    林邊國中前，經警盤查，並於偵查犯罪職權之警員尚未發覺
    前開第(二)部分竊盜犯行前，即主動向警方承認有為此部分竊
    盜犯行而自首，因之查悉上情。
二、案經屏東縣政府警察局東港分局報請臺灣屏東地方法院檢察
    署檢察官偵查起訴。
    理  由
一、按本件被告甲○○所犯為死刑、無期徒刑、最輕本刑3 年以
    上有期徒刑以外之罪，亦非屬高等法院管轄之第一審案件，
    其於準備程序進行中，先就被訴事實為有罪之陳述，經告知
    簡式審判程序之旨，並聽取檢察官、被告之意見後，本院合
    議庭依刑事訴訟法第273 條之1 第1 項裁定進行簡式審判程
    序，是本案之證據調查，依同法第273 條之2 規定，不受同
    法第159 條第1 項、第161 條之2 、第161 條之3 、第163
    條之1 ，及第164 條至第170 條所規定證據能力認定及調查
    方式之限制，合先敘明。
二、上開事實，業據被告甲○○於本院審理中均坦承不諱，並與
    證人李明皇、屏東縣政府水利署河川駐衛警趙岩峰、屏東縣
    南州鄉公所課員黃勝賢、林基泰、盧水來等人警詢中之證述
    （以上見警卷第9-18頁）均互核大致相符。此外，復有偵查
    報告1 紙（見警卷第2 頁）、屏東縣警察局東港分局林邊分
    駐所扣押筆錄1 份（見警卷第19-20 頁）、扣押物品目錄表
    1 紙（見警卷第21頁）、贓物認領保管單5 紙（見警卷第23
    -27 頁）、查獲及現場照片共17張（見警卷第28-36 頁）、
    屏東縣政府警察局車輛尋獲電腦輸入單2 紙（見警卷第43-4
    4 頁）及失車唯讀案件基本資料1 紙（見警卷第45頁）存卷
    可稽，堪認被告前揭任意性自白核與客觀真實相符，均可採
    信。故本件事證已臻明確，被告犯行可以認定，自應依法論
    科。
三、論罪科刑部分：
  (一)按刑法第321 條第1 項第3 款之攜帶兇器竊盜罪，係以行為
    人攜帶兇器為其加重條件，此所謂兇器，其種類並無限制，
    凡客觀上足以對人之生命、身體、安全構成威脅，具有危險
    性之物品均屬之，且只需行竊時攜帶此具有危險性之兇器為
    已足，並不以攜帶之初有行兇意圖為必要（最高法院79年台
    上字第5253號判例意旨參照）。被告甲○○為上開事實欄第
    一、(二)部分竊盜犯行時所使用之鐵條，係金屬製品，且既可
    用以破壞門鎖，足認具有相當堅硬程度，若持之揮舞，客觀
    上均足致他人生命、身體及安全發生危害；被告為第一、(三)
    、(四)及(五)部分竊盜犯行時，所使用之乙炔切割器，既可用以
    割裂金屬製品，堪認具有相當之銳利程度，若持以行兇，客
    觀上亦可致他人生命、身體及安全發生危害，是此些物品均
    屬具有危險性之兇器無訛。次按刑法第321 條第1 項第2 款
    規定將「門扇」、「牆垣」、「其他安全設備」並列，則所
    謂「門扇」專指門戶而言，應屬狹義，即指分隔住宅或建築
    物內外之間之出入口大門而言；而所謂「其他安全設備」，
    指門扇牆垣以外，依通常觀念足認防盜之一切設備而言，如
    電網、門鎖、以及窗戶等是（司法院73廳刑一字第603 號函
    參照）。故被告為上開事實欄第一、(二)部分竊盜犯行時所破
    壞之門鎖，自屬安全設備；而其為上開事實欄第一、(五)部分
    竊盜犯行時所破壞之鋁門，則為門扇無誤。
  (二)所犯法條部分：核被告甲○○所為，就事實欄第一、(一)部分
    ，係犯刑法320條第1項之普通竊盜罪；就事實欄第一、(二)部
    分，係犯刑法第321條第1項第2、3款之攜帶兇器毀壞安全設
    備竊盜罪；就事實欄第一、(三)部分，係犯刑法第321 條第1
    項第3 款之攜帶兇器竊盜罪；就事實欄第一、(四)部分，係犯
    刑法第321 條第1 項第3 款之攜帶兇器竊盜罪；就事實欄第
    一、(五)部分，係犯刑法第321 條第1 項第2 、3 款之攜帶兇
    器毀壞門扇竊盜罪。就事實欄第一、(二)部分，依檢察官起訴
    書犯罪事實欄之描述，係認被告構成普通竊盜罪，惟被告於
    本院審理時自承其此部分竊盜犯罪過程如上開事實欄所示，
    故其此部分所犯罪名應如前所述，起訴書所指尚屬誤會；又
    就事實欄第一、(五)部分，被告於本院審理中及證人盧水來警
    詢中均稱該處晚間無人在內（見本院審判筆錄第7 頁、警卷
    第17之1 頁），是檢察官起訴書認被告此部分係夜間侵入有
    人居住之建築物，而該當於刑法第321 條第1 項第1 款之加
    重條件，尚有未當，另被告係破壞該處鋁門後侵入，檢察官
    起訴書漏未論及被告所為係構成刑法第321 條第1 項第2 款
    之加重條件，亦應補充。而公訴人就此2 部分，於本院審理
    中均當庭更正起訴法條如上所示，本院爰不另變更起訴法條
    ，附此敘明。
  (三)罪數部分：被告所犯上開5 罪間，其犯意各別，行為互殊，
    應予分論併罰。
  (四)減輕其刑部分：就事實欄第一、(二)部分，證人林基泰於遭竊
    後並未報警，係承辦員警查獲被告後，被告始自首此部分竊
    盜犯行並帶同員警起出贓物乙情，業據證人乙○○於本院審
    理時證述明確（見本院審判筆錄第4 頁），核與自首要件相
    符，考量其尚能勇於面對司法，遂依刑法第62條前段規定就
    其此部分竊盜犯行，減輕其刑。
  (五)爰審酌被告正值青年，四肢健全，卻不思以正當途徑賺取所
    需，竟貪圖私慾，伺機隨意竊取他人財物，欠缺對他人財產
    權之尊重，其行實不可取；惟念及其前無不良前科，有臺灣
    高等法院被告前案紀錄表1 份存卷可佐，素行尚稱良好，犯
    後坦承犯行，態度尚佳，另兼衡其智識程度、生活狀況等一
    切情狀，就其所犯分別量處如主文所示之刑，並合併定應執
    行刑，以資懲儆。
  (六)被告為事實欄第一、(二)竊盜犯行所用之鐵條1 支，其於本院
    審理時供承非其所有，亦未扣案（見本院審判筆錄第7 頁）
    ；而其為事實欄第一、(三)、(四)、(五)竊盜犯行所用之乙炔鋼瓶
    及切割器，係證人林基泰所有，茲均不為沒收之諭知，併此
    指明。
據上論斷，應依刑事訴訟法第273 條之1 第1 項、第299 條第1
項前段，刑法第320 條第1 項、第321 條第1 項第2 款、第3 款
、第62條前段、第51條第5 款，刑法施行法第1 條之1 ，判決如
主文。
中    華    民    國    99    年    4    月     1     日
                  刑事第五庭    法  官  程士傑
以上正本證明與原本無異。
如不服本判決應於收受判決後10日內向本院提出上訴書狀，並應
敘述具體理由；其未敘述上訴理由者，應於上訴期間屆滿後20日
內向本院補提理由書（均須按他造當事人之人數附繕本）「切勿
逕送上級法院」。
中    華    民    國    99    年    4    月     1     日
                                書記官  黃美玲
附錄論罪科刑法條：
中華民國刑法第320 條第1 項
（普通竊盜罪）
意圖為自己或第三人不法之所有，而竊取他人之動產者，為竊盜
罪，處5 年以下有期徒刑、拘役或5 百元以下罰金。
中華民國刑法第321 條第1 項第2 款、第3 款
（加重竊盜罪）
犯竊盜罪而有左列情形之一者，處6 月以上、5 年以下有期徒刑
：
一、於夜間侵入住宅或有人居住之建築物、船艦或隱匿其內而犯
    之者。
二、毀越門扇、牆垣或其他安全設備而犯之者。
三、攜帶兇器而犯之者。
四、結夥三人以上而犯之者。
五、乘火災、水災或其他災害之際而犯之者。
六、在車站或埠頭而犯之者。
前項之未遂犯罰之。

司法院資訊處製作；財團法人民間司法改革基金會備份。
